【裁判字號】    97,交聲,2683
【裁判日期】    980206
【裁判案由】    交管條例聲異
【裁判全文】
臺灣板橋地方法院交通事件裁定        97年度交聲字第2683號
原處分機關  交通部公路總局臺北區監理所板橋監理站
異  議  人
即受處分人  乙○○
                    臺北縣中和.
上列受處分人因違反道路交通管理處罰條例案件，不服交通部公
路總局臺北區監理所板橋監理站中華民國97年10月1 日板監裁字
裁41-C00000000號裁決處分（舉發案號：臺北縣政府警察局97年
7 月30日北縣警交字第C00000000 號），聲明異議，本院裁定如
下：
    主  文
異議駁回。
    理  由
一、原處分意旨略以：異議人即受處分人乙○○於民國97年7 月
    30日14時25分許，駕駛車號F35-516 號重型機車，行經臺北
    縣新店市○○路與玫瑰路之交岔路口，因有「闖紅燈」之違
    規行為，經臺北縣政府警察局新店分局雙城派出所執勤員警
    製單當場舉發，並查證違規屬實，爰依道路交通管理處罰條
    例第53條第1 項規定裁處罰鍰新臺幣（下同）1,800 元，並
    依同條例第63條第1 項第3 款規定（漏引同條例第63條第1
    項第3 款）記違規點數3 點。
二、異議意旨略以：本件執勤員警攔停異議人的地方距離紅綠燈
    約有1 公里，異議人自認並未闖紅燈，否則為何這麼遠才攔
    停，員警也不能提出諸如照片之證據云云。
三、按汽車駕駛人，行經有燈光號誌管制之交岔路口闖紅燈者，
    處1,800 元以上5,400 元以下罰鍰，並記違規點數3 點，道
    路交通管理處罰條例第53條第1 項、第63條第1 項第3 款分
    別定有明文。
四、經查：
（一）本件異議人即受處分人乙○○於97年7 月30日14時25分許
      ，駕駛車號F35-516 號重型機車，行經有燈光號誌管制之
      臺北縣新店市○○路與玫瑰路之交岔路口，有「闖紅燈」
      之違規行為，經臺北縣政府警察局新店分局雙城派出所執
      勤員警攔停後製單當場舉發，嗣異議人依限到案提出申訴
      ，經原處分機關函請舉發單位查復並綜合相關資料審查結
      果，認上開違規屬實，遂依現行道路交通管理處罰條例53
      條第1 項規定裁處罰鍰1,800 元，並依同條例第63條第1
      項第3 款規定記違規點數3 點等情，此有舉發通知單、交
      通違規案件申訴書、交通部公路總局臺北區監理所板橋監
      理站97年8 月25日北監板四字第0972005474號函、臺北縣
      政府警察局新店分局97年9 月12日北縣警店交裁字第0970
      046294號書函、違反道路交通管理事件裁決書等影本各1
      件附卷可稽。
（二）另經本院傳喚證人即執勤員警甲○○到庭結證略以：我當
      時是騎乘警用機車從新店玫瑰路出來，快要抵達玫瑰路與
      安康路路口，緩慢前進，我看到異議人機車從安康路往三
      峽方向，從我眼前穿越路口，依我所見玫瑰路管制號誌是
      綠燈，玫瑰路的行向可以左右轉接安康路，所以安康路的
      管制號誌應該是紅燈，所以我就從後面追上去，一直到現
      場圖所標示的「攔停位置」才攔到異議人機車，攔停位置
      距離安康路與玫瑰路路口約有1 公里。我當時騎警用機車
      本來就是在巡邏執行職務，注意有無車輛違規。我發現異
      議人闖紅燈時，前方車輛是沿著玫瑰路正要左右轉安康路
      。當時玫瑰路號誌已經變成綠燈一陣子，因為玫瑰路上的
      車輛已經有完成左轉或右轉安康路。安康路3 段除異議人
      機車外，並沒有其他車輛經過該路口，其他車輛都還在停
      等紅綠燈等語（見本院97年11月7 日訊問筆錄第2 、3 頁
      ），並當庭提出現場圖1 紙為證。查證人甲○○係警察，
      當時依法執行交通稽查勤務，與異議人素不相識，彼此間
      無任何怨隙，衡情應無甘冒偽證罪責，設詞誣陷異議人之
      虞。而證人甲○○當時既然正在執行取締車輛違規之勤務
      ，衡情其對於現場燈號情形、相關車輛動向，應有特別留
      意，且於本院訊問時，就其當時親眼目睹情節，到庭結證
      綦詳，所為證述自屬可信。準此，足認異議人當時駕駛機
      車，行經有燈光號誌管制之臺北縣新店市○○路與玫瑰路
      口之交岔路口，確有闖紅燈之違規事實無疑。異議人所辯
      員警攔停地點距離紅綠燈約有1 公里等情，固屬非虛，惟
      證人甲○○已明確證稱其係一路尾隨追上攔停，洵難憑此
      為何有利於異議人之認定。
（三）按行政機關應依職權調查證據，不受當事人主張之拘束，
      對當事人有利及不利事項一律注意，行政程序法第36條定
      有明文。而對於駕駛人闖紅燈之違規行為，法無明文須以
      照片或錄影紀錄憑以認定，自應由行政機關本於職權調查
      一切證據後認定之，否則，倘要求一律須以照片或錄影紀
      錄證明，非但虛耗國家資源，且顯然違反道路交通行政具
      有之機動、迅速、多元特性，有害主管機關稽查不法、維
      護道路交通安全之行政目的。故執勤員警本乎個人之感官
      知覺，親自見聞客觀情狀所為之證述，亦屬合法之證據資
      料，倘經調查結果，認其證詞明確，無故意構陷及錯認誤
      判之虞，具有相當之證明力，據以認定違規事實成立者，
      洵屬法之所許。從而，異議人所辯員警不能提出諸如照片
      之證據云云，意謂不足證明其違規乙節，顯有誤會。
五、綜上所述，本件舉發單位認異議人有闖紅燈之違規行為，當
    場製單舉發，經異議人依限到案提出申訴後，原處分機關依
    道路交通管理處罰條例第53條第1 項、第63條第1 項第3 款
    （漏引第63條第1 項第3 款）規定，並斟酌違反道路交通管
    理事件統一裁罰基準表所定標準，對異議人裁處罰鍰1,800
    元，並記違規點數3 點，均屬有據，核無違法或不當之處。
    異議人執持前詞，對原處分機關所為之裁決處分聲明異議，
    為無理由，應予駁回。
六、依道路交通管理處罰條例第87條第2 項，道路交通案件處理
    辦法第19條，裁定如主文。
中    華    民    國    98    年    2     月    6     日
                  交通法庭  法  官  朱嘉川
以上正本證明與原本無異。
如不服本裁定應於送達後5 日內向本院提出抗告狀。
                            書記官  陳聖儒
中    華    民    國    98    年    2     月    6     日


司法院資訊處製作；財團法人民間司法改革基金會備份。
